【裁判字號】    98,易緝,11
【裁判日期】    981029
【裁判案由】    恐嚇取財等
【裁判全文】
臺灣花蓮地方法院刑事判決              98年度易緝字第11號
公  訴  人  臺灣花蓮地方法院檢察署檢察官
被      告  辛○○
上列被告因詐欺等案件，經檢察官提起公訴（96年度偵字第1830
號、第2088號、第2358號、第2456號、第3468號、96年度偵緝字
第129號），本院判決如下：
    主  文
辛○○共同意圖為自己不法之所有，以詐術使人將本人之物交付
，處有期徒刑壹年，減為有期徒刑陸月，如易科罰金，以銀元
佰元即新臺幣玖佰元折算壹日；又幫助意圖為自己不法之所有，
以恐嚇使人將本人之物交付，處有期徒刑拾月，減為有期徒刑伍
月，如易科罰金，以新臺幣壹仟元折算壹日；又幫助意圖為自己
不法之所有，以詐術使人將本人之物交付，處有期徒刑捌月，減
為有期徒刑肆月，如易科罰金，以新臺幣壹仟元折算壹日。應執
行有期徒刑壹年貳月，如易科罰金，以銀元佰元即新臺幣玖佰
元折算壹日。
    事  實
一、辛○○與乙○○（另由檢察官通緝中）明知其等並無力支付
    購買平板電腦之價款，竟基於意圖為自己不法所有之犯意聯
    絡，於民國94年2月16 日，先由辛○○向天盛網路科技股份
    有限公司（以下簡稱天盛公司）申請入會成為加盟商，取得
    銷售天盛公司產品之資格，再由辛○○以乙○○名義，購買
    天盛公司編號為TS9305號之平板電腦（包括網路教學3 年學
    習權利），總價為新臺幣（下同）160,380 元，並向遠東商
    業銀行股份有限公司（以下簡稱遠東商銀）申請貸款如數金
    額，經遠東商銀核貸後，天盛公司即於94年2月18 日，依址
    寄送前揭平板電腦至花蓮縣玉里鎮○○路○段152號由戊○○
    代收後，再交予辛○○。詎辛○○及乙○○2 人在收受上開
    平板電腦後，即未向遠東商銀依約繳付任何一期款項，經遠
    東商銀向其追索無著，而由天盛公司先行代償結清上開貸款
    ，始知受騙。
二、辛○○係址設高雄市苓雅區○○○街2巷21之1號「金豐物流
    實業有限公司」之負責人，以代辦仲介貸款為營業項目，利
    用代辦之便，明知近年來盛行以取得或買賣人頭帳戶之方式
    ，供詐騙、恐嚇集團作為詐欺、恐嚇他人交付財物等不法用
    途，亦知金融機構帳戶係個人理財之重要工具，關係個人財
    產、信用之表徵，故可預見將自己金融帳戶之存摺、金融卡
    及密碼提供予陌生人使用，將成為詐騙集團使用之犯罪工具
    ，竟基於幫助犯罪之故意，將壬○○（另經臺灣高等法院花
    蓮分院判處有期徒刑6月確定）於95年11月20 日，在其花蓮
    縣吉安鄉○里○街220 號住處，取得陳信義（另經本院判處
    有期徒刑2月確定）臺灣銀行吉安簡易型分行開立帳號00000
    0000000號帳戶之存簿、提款卡（含密碼），及於95年11 月
    間某日，在花蓮縣新城鄉○○路17之5 號，取得鍾國勝（另
    經本院判處有期徒刑3 月確定）中華郵政股份有限公司花蓮
    郵局帳號00000000000000 號帳戶之存簿、提款卡（含密碼）
    後，於同年11月間一併寄送交予辛○○收受後，由辛○○交
    予不詳犯罪集團使用；另辛○○於96年3月16 日前某日，將
    所有之臺灣郵政玉里泰昌郵局帳號00000000000000號帳戶提
    供予不詳犯罪集團使用。而該等不詳犯罪集團於取得上揭人
    頭帳戶後，旋即意圖為自己不法之所有，分別於(一)95年11月
    23日中午12時許，向丁○○恫稱因其辦理貸款被退件影響公
    司之作業上之損失而要求其賠償，否則將對其家人不利，致
    丁○○心生畏怖，而於同日匯款共計32,460元至鍾國勝上開
    帳戶內；(二)95年11月24日，向丙○○恫稱並威脅其家人安全
    ，致丙○○心生畏怖，遂於同日匯款39,720元至鍾國勝上開
    帳戶內；(三)95年11月29日上午10時許，向己○○恫稱其子因
    賭博欠人錢遭人毒打需匯錢始肯放人，致己○○心生畏怖，
    而於同日11時許匯款10萬元至陳信義上開帳戶內；(四)96年 3
    月16日上午11時許，向庚○○○佯稱積欠電話費用，致庚○○○不疑有他，而於同日上午11時44分許匯款133,000 元至
    辛○○上開帳戶中。嗣經李瑞光、丙○○、己○○及庚○○○查證後始知受騙報警循線查獲。
三、案經天盛公司告訴及花蓮縣警察局花蓮分局、吉安分局、玉
    里分局報告臺灣花蓮地方法院檢察署檢察官偵查起訴。
    理  由
一、證據能力部分：按被告以外之人於審判外之言詞或書面陳述
    ，除法律有規定者外，不得作為證據，又被告以外之人於審
    判外之陳述，雖不符前四條之規定，而經當事人於審判程序
    同意作為證據，法院審酌該言詞陳述或書面陳述作成時之情
    況，認為適當者，亦得為證據。當事人、代理人或辯護人於
    法院調查證據時，知有第159條第1項不得為證據之情形，而
    未於言詞辯論終結前聲明異議者，視為有前項之同意，刑事
    訴訟法第159條第1項、第159條之5分別定有明文。查本件證
    人即被害人丁○○、丙○○、己○○、庚○○○於警詢中之
    證詞，業經被告辛○○於本院準備程序中表示沒有意見，迄
    於本案言詞辯論終結前亦未聲明異議，本院審酌其陳述並無
    違法取證及證明力明顯過低之瑕疵，參諸上開規定，認其於
    警詢時之陳述具有證據能力。又本案認定事實所引用本件卷
    證所有非供述證據（文書證據、物證等），檢察官、被告並
    未主張排除前開證據之證據能力，且迄於本院言詞辯論終結
    前均未表示異議，本院審酌前開書證、物證並無證據證明係
    公務員違背法定程序所取得，亦無刑事訴訟法第159條之4規
    定顯有不可信之情況與不得作為證據之情形，是本案認定事
    實所引用本件卷證所有之證據，亦均認為有證據能力，合先
    敘明。
二、訊據被告辛○○矢口否認有何詐欺取財、幫助詐欺取財及幫
    助恐嚇取財之犯行，辯稱：伊有參加天盛公司會員，但平板
    電腦是乙○○訂的，伊當初有經乙○○同意，所以幫乙○○
    在加盟專案訂購單、切結書及分期付款申請書上簽名，後來
    天盛公司是把電腦寄到花蓮縣玉里鎮戊○○處，伊沒有拿到
    電腦，戊○○也提不出領據，要退貨天盛公司也不同意，並
    無詐欺犯行。另伊本身是在作代辦貸款，鍾國勝等人辦理貸
    款伊辦理的結果資格不符，所以伊才把資料轉給一個姓謝綽
    號叫「阿龍」的人，鍾國勝等人也都同意，伊也沒有提供自
    己的帳戶給他人，該帳戶是遺失了，因當時伊將存摺均放在
    高雄市地中海三溫暖內，三溫暖的員工中有3、4位會拿伊提
    款卡幫伊領錢，且伊在外出時也都將包包放在三溫暖櫃臺，
    後來96年3月18 日離開三溫暖，存摺也沒有帶走云云。惟查
    ：
    (一)被告詐欺天盛公司部分：
      (1)被告確實有申請參加天盛公司加盟商會員，並依經銷分
        離方式，由案外人乙○○購買天盛公司上開平板電腦，
        並向遠東商銀申請貸款一情，除為被告供承在卷外，復
        有天盛公司入會申請暨協議書、加盟專案訂購單、切結
        書，遠東商銀分期付款申請書在卷足憑，且核與證人甲○○、戊○○於本院審理時到庭證述大致核符，自堪信
        屬實。
      (2)而證人甲○○於本院審理時到庭證稱：天盛公司係以傳
        直銷方式做國小線上學習之網路教學，須加入會員方能
        購買公司產品來販賣，介紹其他人購買產品可以賺取佣
        金。本案被告加入天盛公司會員，當時並介紹乙○○購
        買公司產品，然後向遠東商銀貸款，天盛公司後來就照
        所填寫的訂購單出貨。嗣後公司接到遠東商銀通知表示
        本案是冒貸，所以伊去找被告，被告稱乙○○以前是被
        告從事貸款業務時之客戶，貸款當時有得到乙○○的同
        意，所以才以乙○○之名義購買產品並向銀行貸款，後
        來被告因此到公司來，簽了一張願意歸還款項的切結書
        。我們有表示請被告把電腦還給我們就好，但被告表示
        已經把電腦寄給現在上班的公司，無法把電腦拿回來了
        ，天盛公司的確有依照規定出貨，且被告也表示有收到
        電腦。至證人戊○○亦是天盛公司的會員，被告應該是
        證人戊○○的下線，一般下線購買產品公司會依購買者
        所寫的送貨地點送貨，不會把產品寄給上線，花蓮縣玉
        里鎮○○路○段152號，是證人戊○○自己設的服務處，
        因為證人戊○○是天盛公司上層會員，下線很多，所以
        自己設服務處，並非天盛公司的分支機構等語明確。又
        證人戊○○於本院審理時證稱：當時因天盛公司不在花
        蓮，所以伊在花蓮縣玉里鎮○○路○段152號設了一個店
        面替天盛公司代辦，負責寄送相關文件。購買天盛公司
        產品付款方式有現金付款、分期付款，若是分期付款，
        天盛公司會提供1 個分期單，填寫資料，銀行跟購買人
        作確認的動作，銀行確認這個人沒有信用的問題，銀行
        就會貸款給他。本案購買人為乙○○，會員係被告，相
        關資料是被告拿來伊店內，由伊代為寄送，送貨地址應
        該是被告認寄來伊店內較方便領件所填，被告是伊下線
        ，在94年2月18 日時，確曾接到天盛公司寄來的電腦產
        品，收到後就交給被告等語明確。就本案發生經過，及
        被告確已收受本案平板電腦等情，互核相符，尚堪憑採
        。
      (3)而被告於偵查中及本院審理時均自承有填寫申請書、加
        盟專案訂購單、分期付款申請書，並代替乙○○簽名（
        參偵129號卷第5頁、本院易緝字卷第73頁、第81頁），
        則前開辦理本件購買平板電腦之相關文件，既係被告所
        填寫無誤，則天盛公司依被告所填載之送貨地址送貨並
        無可議，復核與證人戊○○所證：相關資料均為被告提
        供等語相符，益徵證人戊○○之證述並非虛妄。被告執
        此辯稱送貨地點為證人戊○○店面地址，證人戊○○未
        能提出領據云云，並以之證明被告並未收到平板電腦，
        應係卸責之詞不足採信。又被告自承本案向遠東商銀申
        辦之貸款，自始均未繳付等語（參本院易緝卷第83頁）
        ，則綜上可知，本案被告既已取得天盛公司產品，事後
        分文未付，其有詐欺之犯意及犯行洵屬明確，被告所辯
        無非卸責之詞，不足採信。
    (二)被告幫助詐欺取財、幫助恐嚇取財部分：
      (1)證人即被害人丁○○、丙○○、己○○、庚○○○等人
        ，確曾於前開時、地，為不詳人士以電話恐嚇、詐騙，
        並因此分別匯款至鍾國勝、陳信義及被告所開立上揭金
        融機構帳戶等情，為證人丁○○、丙○○、己○○、庚○○○分別於警詢時證述明確。此外，復有陳信義之臺
        灣銀行開戶資料、證人己○○臺灣銀行交易明細、郵局
        跨行匯款申請書、鍾國勝申請更換存簿印鑑單、帳號交
        易摘要、被告郵局客戶歷史交易清單、證人庚○○○匯
        入被告帳戶之匯款收據、被告變更帳戶申請書、證人丙○○交易明細各1 份在卷足稽，堪認證人丁○○、丙○○、己○○、庚○○○等人確有遭恐嚇、詐欺，並因此
        匯款進入鍾國勝、陳信義及被告之金融機構帳戶之情無
        訛。
      (2)而證人陳信義證稱：伊當時因想幫家裡，父親又在住院
        ，需要1 萬元，所以想貸款。伊確實有將證件資料交予
        壬○○，並與鍾國勝一同前往高雄，但為何伊要貸款已
        記不起來，想要貸多少、利息應付多少也不知道，郵局
        的帳戶是壬○○主動要伊去開戶，至於開戶的目的也不
        清楚等語；證人鍾國勝證稱：伊有請壬○○替伊辦貸款
        ，想貸1 百多萬，後來有到高雄火車站前銀行旁的咖啡
        館填寫資料，後來有警察到場，伊等就一哄而散，沒有
        到銀行內對保。伊也不曉得只提供身分證、印章及存摺
        如何辦理貸款，且當時也沒有講到利息要付多少錢，是
        壬○○要求伊提供存摺及提款卡（含密碼）等語。而證
        人陳信義、鍾國勝對辦理貸款之手續、金額、利息證稱
        並不知情，又在辦理貸款時見警員到場即一哄而散，實
        與一般辦理貸款之情理有違。足見，證人陳信義、鍾國
        勝將前揭金融機構帳戶交付證人壬○○之舉，應非辦理
        貸款，而係提供帳戶供不法集團使用，已堪認定，鍾國
        勝、陳信義亦均因此為本院判處罪刑確定。而證人壬○○於本院審理時到庭證稱：證人陳信義、鍾國勝的帳戶
        、提款卡是被告要伊去找的，最後也都寄給被告，被告
        後來也沒有返還這些帳戶及提款卡等語明確。而被告則
        於警詢時先供稱：證人鍾國勝的帳戶係證人壬○○寄去
        代辦公司辦理貸款，至於係何公司伊並不清楚，伊完全
        沒有拿到證人鍾國勝的存摺及提款卡云云（參警000000
        0000號卷第2 頁），嗣於本院審理時供稱：證人壬○○
        所找的這些人因資力證明不全，所以伊就透過「阿龍」
        另外辦理云云（參本院易緝卷第82頁），先後矛盾不一
        ，足見被告先前警詢之供述，已難採信，被告既不否認
        有將鍾國勝、陳信義等由證人壬○○所提供之人所有之
        帳戶及提款卡等資料，交付予「阿龍」，則證人壬○○
        證稱，確實有將證人鍾國勝、陳信義之存摺及提款卡寄
        交被告一情，即堪採信。
      (3)然衡諸一般向銀行申辦貸款，主要應以個人信用或財產
        作為擔保，而存摺、提款卡僅係供存戶辦理存提款、轉
        帳等交易之憑證及工具，對第三人而言並不具有財產價
        值，存戶尚且隨時可向金融機關掛失存摺、提款卡，另
        行申辦帳戶，是存摺、提款卡亦不具有抵押擔保債務之
        效能，自無從僅憑存摺帳戶而無任何擔保即可申辦貸款
        ，而陳信義、鍾國勝等人竟僅憑存摺及提款卡即欲申辦
        貸款，甚背情理。被告既曾經營「金豐物流實業有限公
        司」以辦理仲介貸款為營業項目，對此更難諉為不知。
        另被告亦不否認其所有上開玉里泰昌郵局帳戶，於96年
        3月16日上午11 時，為不詳人士用以詐騙證人庚○○○
        ，致證人庚○○○匯款133,000 元等情，惟仍以前詞為
        辯。然金融存款帳戶，事關存戶個人財產權益之保障，
        與存戶之提款卡及密碼結合，其專屬性、私密性更形提
        高，況帳戶存有存戶之金錢，除非存戶本人或與本人具
        密切之關係者，難認一般人有何理由會任令他人使用自
        己帳戶，或幫忙提領帳戶內現金，致提款卡密碼為他人
        知悉，甚且可能增加為他人盜領之風險。詎被告竟將之
        任意交付所謂三溫暖內員工代為領款，且人數達3、4人
        。尤有甚者，於離開三溫暖時將之隨意置放在櫃臺，並
        未加以取走隨身攜帶，凡此均顯大背情理，是被告前揭
        辯詞，無非事後卸責之詞，難以採信。
      (4)參酌日常生活中，不法之徒利用人頭帳戶進行之不法行
        為，最常見者不外詐騙或恐嚇他人錢財，此經傳播媒體
        多所報導，政府機關亦廣為宣導，一般稍具知識之人，
        對此情形絕難諉以不知。被告乃智慮正常之成年人，又
        非毫無社會經驗之人，竟將前開鍾國勝、陳信義及自己
        帳戶之存摺、提款卡（含密碼）任意交予他人使用，尤
        其，縱如被告所言，證人陳信義、鍾國勝等人嗣已因資
        格不符無法貸款，被告理應將渠等之帳戶、提款卡返還
        ，詎竟將之任意交付他人，則被告對於上開帳戶係供犯
        罪集團作為詐取取財或恐嚇財物之工具，應有所認識，
        其有幫助詐欺取財、幫助恐嚇取財之犯意及犯行，至堪
        認定。
    (三)綜上所述，被告既已收受天盛公司所寄之平板電腦，竟未
      依約繳付任何款項，嗣又辯稱並未收受任何貨品，已難採
      信。又被告收受壬○○所提供之鍾國勝、陳信義帳戶、提
      款卡，另將自己帳戶、提款卡分別將之交付犯罪集團供作
      詐欺取財及恐嚇取財之用，致被害人丁○○等人因此匯款
      進入上揭帳戶內，被告確有詐欺取財、幫助詐欺取財、幫
      助恐嚇取財之犯行，均堪認定，本案事證明確，自應依法
      論科。
三、按「行為後法律有變更者，適用行為時之法律，但行為後之
    法律有利於行為人者，適用最有利於行為人之法律。」，修
    正後刑法第2條第1項定有明文。此條規定係規範行為後法律
    變更所生新舊法律比較適用之準據法，本身尚無新舊法比較
    之問題，於新法施行後，應一律適用新法第2條第1項之規定
    ，為「從舊從輕」之比較，先予敘明。再按本次法律變更，
    比較時應就罪刑有關之共犯、未遂犯、想像競合犯、牽連犯
    、連續犯、結合犯，以及累犯加重、自首減輕暨其他法定加
    減原因（如身分加減）與加減例等一切情形，綜其全部罪刑
    之結果而為比較（最高法院95年度第8 次刑事庭會議決議參
    照），且比較新舊法之結果，應全部適用舊法或新法，不得
    割裂適用（最高法院87年台非字第400 號判決意旨參照）。
    查本案被告詐欺天盛公司部分之行為後，刑法業於95年7月1
    日修正施行，就此部分自應比較新舊法，查(一)刑法第33條第
    5款修正為：「罰金：新臺幣1千元以上，以百元計算之。」
    ，而依被告行為時之刑罰法律，罰金係以銀元為單位，並依
    罰金罰鍰提高標準條例第1條前段規定之提高倍數10 倍，至
    於罰金最低額依修正前刑法第33條第5款規定則為銀元1元（
    即新臺幣3 元）。比較修正前、後之法律規定，罰金最高額
    經換算後之結果並無二致，惟就罰金最低額部分，依新法規
    定為新臺幣1千元，依舊法規定為銀元1元（即新臺幣3 元）
    。(二)修正後刑法第41條第1項規定：「犯最重本刑為5年以下
    有期徒刑以下之刑之罪，而受6 個月以下有期徒刑或拘役之
    宣告者，得以新臺幣1,000元、2,000元或3,000元折算1日，
    易科罰金。」相較與行為時刑法第41條第1 項規定：「犯最
    重本刑為5年以下有期徒刑以下之刑之罪，而受6月以下有期
    徒刑或拘役之宣告，因身體、教育、職業或家庭之關係，執
    行顯有困難者，得以1元以上3元以下折算1 日，易科罰金。
    」及依修正前罰金罰鍰提高標準條例第2條規定提高100倍後
    ，為銀元100元以上，300元以下，即新臺幣300元以上，900
    元以下，自以修正前刑法第41條第1 項有利。是綜合上述比
    較本案被告詐欺天盛公司之犯行應適用之刑法相關規定，修
    正後之規定，並未利於被告，依刑法第2條第1項前段規定，
    仍適用上述修正前刑法相關規定。
四、被告詐騙天盛公司部分，核其所為，係犯刑法第339條第1項
    之詐欺取財罪。另按幫助犯之成立，主觀上行為人須有幫助
    故意，客觀上須有幫助行為，意即需對於犯罪與正犯有共同
    之認識，而以幫助之意思，對於正犯資以助力，而未參與實
    施犯罪之行為者而言（參照最高法院75年度臺上字第1509號
    、88年度臺上字第1270號判決意旨）。查被告係基於幫助詐
    欺取財或恐嚇取財之犯意，提供上開帳戶予不詳之詐欺恐嚇
    集團之成員，以供被害人匯款之用，而為詐欺罪及恐嚇取財
    罪構成要件以外之行為。而被告所提供鍾國勝、陳信義之帳
    戶，詐騙集團係用以恐嚇手段，致被害人心生畏怖而匯款，
    此部分正犯係犯恐嚇取財罪。是核被告此部分所為，係犯刑
    法第30條第1項、第346條第1 項幫助恐嚇取財罪。又被告提
    供自己之帳戶，詐騙集團係用以詐欺手段，致被害人心生錯
    誤而匯款，此部分正犯係犯詐欺取財罪。是核被告此部分所
    為，係犯刑法第30條第1項、第339條第1 項幫助詐欺取財罪
    。被告與乙○○間，就詐騙天盛公司之詐欺取財罪，有犯意
    聯絡及行為分擔，為共同正犯。被告以一幫助行為提供鍾國
    勝、陳信義之金融機構之帳戶、金融卡及密碼，幫助犯罪集
    團侵害被害人丁○○、丙○○、己○○之財產法益，係一行
    為觸犯數罪名，為想像競合犯，僅論以一罪。被告先後於94
    年2月間詐欺天盛公司、於95年11 月間一併提供鍾國勝、陳
    信義之存簿及提款卡、於96年3 月間提供自己之存簿及提款
    卡，所為上開詐欺取財、幫助恐嚇取財、幫助詐欺取財犯行
    ，犯意應屬個別，行為互殊，應分論併罰。又被告所犯幫助
    詐欺取財罪及幫助恐嚇取財罪部分，爰分別依刑法第30條第
    2 項規定，均減輕其刑。爰審酌被告交付自己及他人上開金
    融機構帳戶予犯罪集團使用，實際上助長詐騙財產犯罪之風
    氣，並造成許多無辜民眾受騙而受有金錢損失，應為當今社
    會詐財事件發生根源之一，不僅擾亂金融交易往來秩序，且
    致使執法人員難以追查該詐騙集團之真實身分；復參酌被告
    智識程度、被害人所受損害之金額，及被告犯罪後仍一再否
    認犯行等一切情狀，分別量處如主文所示之刑。末查中華民
    國96年罪犯減刑條例業自96年7月16 日施行，被告所犯本件
    詐欺取財、幫助恐嚇取財罪及幫助詐欺取財罪之時間均在96
    年4月24日以前，符合減刑之條件，爰依上開條例第2條第 1
    項第3款之規定，就其宣告刑予以減刑2分之 1，並定其應執
    行之刑，及諭知易科罰金折算標準。
據上論斷，應依刑事訴訟法第第299條第1項前段，刑法第2條第1
項前段、第28條、第339條第1項、第346條第1項、第30條第1 項
前段、第2項、第55條、第51條第5款、第41條第1 項前段，修正
前刑法第41條第1項前段，廢止修正前罰金罰鍰提高標準條例第2
條，現行法規所定貨幣單位折算新臺幣條例第2 條，刑法施行法
第1條之1，中華民國96年罪犯減刑條例第2條第1項第3款、第7條
、第9條，判決如主文。
本案經檢察官簡淑如到庭執行職務。
中    華    民    國    98    年    10    月    29    日
                  刑事第二庭  審判長  法  官  陳世博
                                      法  官  陳月雯
                                      法  官  林恒祺
以上正本證明與原本無異。
如不服本判決應於收受送達後10日內向本院提出上訴書狀，並應
敘述具體理由。其未敘述上訴理由者，應於上訴期間屆滿後20日
內向本院補提理由書(均須按他造當事人之人數附繕本)「切勿逕
送上級法院」。告訴人或被害人如對於本判決不服者，應具備理
由請求檢察官上訴，其上訴期間之計算係以檢察官收受判決正本
之日期為準。
中    華    民    國    98    年    10    月    30    日
                                      書記官
附錄本判決論罪之法律條文：
中華民國刑法第339條第1項
意圖為自己或第三人不法之所有，以詐術使人將本人或第三人之
物交付者，處5年以下有期徒刑、拘役或科或併科1千元以下罰金
。
中華民國刑法第346條第1項
意圖為自己或第三人不法之所有，以恐嚇使人將本人或第三人之
物交付者，處6月以上5年以下有期徒刑，得併科1 千元以下罰金
。


司法院資訊處製作；財團法人民間司法改革基金會備份。
